【裁判字號】    89,易,1009
【裁判日期】    900221
【裁判案由】    傷害
【裁判全文】
臺灣雲林地方法院刑事判決                        八十九年度易字第一九號
    公  訴  人  臺灣雲林地方法院檢察署檢察官
    被      告  丙○○
                乙○○
右列被告因傷害案件，經檢察官提起公訴（八十九年度偵字第四五一五號），本院判
決如左︰
    主  文
丙○○、乙○○共同傷害人之身體，丙○○處拘役伍拾日，如易科罰金，以參佰元折
算壹日；乙○○處有期徒刑壹年。
    事  實
一、民國八十九年九月十二日晚間二十一時許，雲林縣麥寮鄉施厝村聚寶宮前廣場舉
    辦中秋晚會，丙○○見晚會主持人甲○○與其熟識，乃要求甲○○先讓其點唱歌
    曲，惟遭甲○○以須至後台排隊點選予以婉拒，丙○○遭拒後因覺顏面受損，乃
    先後向舞台上丟擲柚子及雞蛋洩憤，幸經旁人勸阻而未擴大事端。惟丙○○餘怒
    未消，竟於同日晚間二十二時十五分許，偕同其子乙○○返回晚會現場尋釁，並
    基於共同傷害甲○○之犯意聯絡，由丙○○攜帶來路不明之黑色玩具手槍一把，
    乙○○則隨手自舞台下取得菜刀二把，分別自前後走向舞台上主持晚會之甲○○
    ，丙○○除大聲斥責甲○○外，並出手推擠甲○○，同時間乙○○則持菜刀朝甲○○之背部揮砍一刀，甲○○遭砍傷後轉身察看，乙○○又接續以雙手所持之菜
    刀朝甲○○頭臉部位揮砍，甲○○再遭砍傷後，於閃躲之餘，順勢將乙○○推落
    台下，然其背部、右臉及左前臂三處已分別受有四公分、七公分、五公分長之撕
    裂傷。而丙○○於乙○○持菜刀揮砍之際，亦取出所攜帶之玩具手槍欲加入攻擊
    ，但旋遭在旁之林進福伸手奪下，並趁機跳下舞台走避，而甲○○亦趁隙離開現
    場赴醫救治。嗣經警據報趕赴現場處理，並循線扣得上開行兇用之菜刀二把、玩
    具手槍一把。
二、案經被害人甲○○訴由雲林縣警察局台西分局報請臺灣雲林地方法院檢察署檢察
    官偵查起訴。
    理  由
一、訊據被告乙○○對前揭時地持刀砍傷被害人甲○○之事實固直承無隱，惟辯稱伊
    係於鄰庄聽聞其父與甲○○發生爭吵，乃自行趕往現場，於抵達晚會現場時，並
    未見到其父，其父乃事後始來到現場云云；被告乙○○對於前揭時地因點唱歌曲
    之細故而與被害人甲○○發生爭執，並先後向舞台上丟擲柚子及雞蛋洩憤，以及
    嗣後攜帶玩具手槍返回晚會現場等情，亦坦承無訛，惟矢口否認與其子即被告乙○○共同傷害甲○○，辯稱其係聽聞其子乙○○與甲○○吵架後，才前往晚會現
    場，並未出手攻擊甲○○云云。惟查，本件事實除經被害人甲○○於警訊及檢察
    官偵訊時指訴歷歷外，且迭據當場目睹事發經過之證人林進福於警訊及檢察官偵
    訊時證述綦詳，被告二人所辯，顯係互相迴護，避重就輕之詞，不足採信。而被
    害人甲○○因遭菜刀揮砍，以致背部、右臉及左前臂三處分別受有四公分、七公
    分、五公分長之撕裂傷，亦有照片三張，及雲林華濟醫院醫師出具之診斷證明書
    一紙在卷可稽。此外，並有經本院勘驗明確之菜刀二把、玩具手槍一把扣案可資
    佐證。事證至為明確，被告二人犯行均堪認定，應予依法論科。
二、核被告二人所為，均係犯刑法第二百七十七條第一項之罪。且被告二人間有犯意
    之聯絡，行為之分擔，均為共同正犯。爰分別審酌被告二人之素行，犯罪動機、
    犯罪時所受之刺激、犯罪手段之輕重、犯罪後之態度、被害人所受傷害程度，及
    被告二人於本件言詞辯論終結前已允諾賠償被害人新台幣二十一萬元，而與之達
    成民事和解（參照卷附雲林縣麥寮鄉調解委員會調解書）等一切情狀，分別量處
    如主文所示之刑，並就被告丙○○部分諭知易科罰金之折算標準，以示懲儆。至
    於扣案之菜刀二把及玩具手槍一把，因查無證據證明確屬被告所有，尚無從併予
    宣告沒收，附此敘明。
據上論斷，應依刑事訴訟法第二百九十九條第一項前段，刑法第二十八條、第二百七
十七條第一項、第二條第一項前段、修正後第四十一條第一項，罰金罰鍰提高標準條
例第一條前段、第二條前段，判決如主文。
本案經檢察官王淑月到庭執行職務。
中      華      民      國      九十      年      二    月    二十一    日
                                        臺灣雲林地方法院刑事第一庭
                                            法  官
（得於十日內上訴）


司法院資訊處製作；財團法人民間司法改革基金會備份。
